pt-BR: Artigos esportivos > Atividades ao ar livre > Ciclismo > Acessórios para bicicletas > Suportes dianteiros e traseiros para bicicletas: Bagageiros dianteiros para bicicleta; Bagageiros traseiros para bicicleta; Bagageiros de canote para bicicleta
de: Sportartikel > Outdoor-Aktivitäten > Radfahren > Fahrradzubehör > Fahrradgepäckträger: Vorderrad-Gepäckträger; Hinterrad-Gepäckträger; Fahrrad-Sattelstützgepäckträger
es: Equipamiento deportivo > Actividades al aire libre > Ciclismo > Accesorios para bicicletas > Portaequipajes delanteros y traseros para bicicletas: Portaequipajes delanteros para bicicleta; Portaequipajes traseros para bicicleta; Portaequipajes de tija de sillín para bicicleta
hu: Sportszerek > Szabadtéri kikapcsolódás > Kerékpározás > Kerékpár-kiegészítők > Kerékpáros első és hátsó állványok: Első kerékpár-csomagtartók; Hátsó kerékpár-csomagtartók; Nyeregcsőre szerelhető kerékpár-csomagtartók
pt-PT: Artigos de desporto > Atividades recreativas no exterior > Ciclismo > Acessórios para bicicleta > Estruturas dianteiras e traseiras para bicicleta: Porta-bagagens frontais para bicicleta; Porta-bagagens traseiros para bicicleta; Porta-bagagens para espigão de selim
lt-LT: Sporto prekės > Poilsis lauke > Dviračių sportas > Dviračių priedai > Dviračių priekiniai ir galiniai laikikliai: Dviračio priekinės bagažinės; Dviračių galiniai bagažinės laikikliai; Dviračio sėdynės stulpelio bagažinės
th: อุปกรณ์กีฬา > สันทนาการกลางแจ้ง > ปั่นจักรยาน > อุปกรณ์จักรยาน > ตะแกรงหน้าและหลังจักรยาน: ตะแกรงหน้าจักรยาน; ตะแกรงท้ายจักรยาน; ตะแกรงติดหลักอานจักรยาน
sk-SK: Športový tovar > Exteriérové rekreakčné športy > Bicyklovanie > Príslušenstvo pre bicykle > Predné a zadné nosiče bicyklov: Stojany na prednú časť bicykla; Zadné nosiče na bicykle; Stojany na sedlovku bicykla
ro-RO: Articole sportive > Recreere în aer liber > Ciclism > Accesorii pentru biciclete > Suporturi față și spate pentru biciclete: Portbagaje față pentru bicicletă; Portbagaje pentru bicicletă; Portbagaje pentru tub de șa
sv: Sportartiklar > Utomhusaktiviteter > Cykling > Cykeltillbehör > Främre och bakre cykeldrev: Främre pakethållare för cykel; Bakre pakethållare för cykel; Pakethållare för sadelstolpar
pl: Sprzęt sportowy > Rekreacja na świeżym powietrzu > Kolarstwo > Akcesoria do rowerów > Bagażniki rowerowe: Przednie bagażniki rowerowe; Tylne bagażniki rowerowe; Bagażniki rowerowe na sztycę
nl: Sportartikelen > Buitenrecreatie > Fietsen > Fietsaccessoires > Fietsenrekken (voor en achter): Voordragers voor fietsen; Bagagedragers achter voor fietsen; Zadelpendragers voor fietsen
ko: 스포츠용품 > 야외 레크레이션 > 사이클링 > 자전거 부대용품 > 자전거 전면/후면 랙: 자전거 프런트 랙; 자전거 리어 랙; 자전거 싯포스트 랙
fi: Urheilutarvikkeet > Ulkoharrasteet > Pyöräily > Pyöräilytarvikkeet > Polkupyörän etu- ja takatarakat: Polkupyörän etutavaratelineet; Polkupyörän takatavaratelineet; Polkupyörän satulatolpan tavaratelineet
cs: Sportovní potřeby > Outdoorové aktivity > Cyklistika > Jízdní kola – příslušenství > Přední a zadní nosiče na kola: Přední nosiče na kolo; Zadní nosiče na kolo; Nosiče na sedlovku kola
it: Articoli sportivi > Ricreazione outdoor > Ciclismo > Accessori per biciclette > Portapacchi anteriori/posteriori bici: Portapacchi anteriori per bicicletta; Portapacchi posteriori per bicicletta; Portapacchi da reggisella per bicicletta
nb: Sportsutstyr > Friluftsliv > Sykling > Sykkeltilbehør > Front- og bakstativer til sykkel: Bagasjebrett foran til sykkel; Bagasjebrett bak til sykkel; Setepinnebærere til sykkel
bg-BG: Спортни стоки > Спортни занимания на открито > Колоездене > Аксесоари за велосипеди > Предни и задни багажници за велосипеди: Предни багажници за велосипед; Задни багажници за велосипед; Багажник за велосипед за сядане
tr: Spor Malzemeleri > Açık Hava Etkinlikleri > Bisiklet > Bisiklet Aksesuarları > Bisiklet Ön ve Arka Oturakları: Bisiklet ön bagajları; Bisiklet arka bagajları; Bisiklet sele borusu bagajları
da: Sportsartikler > Friluftsliv > Cykling > Cykeltilbehør > Cykelbagagebærere: Frontbagagebærere til cykler; Bagagebærere til bagmontering; Bagagebærere til sadelpinde
sl-SI: Športna oprema > Rekreacija na prostem > Kolesarjenje > Dodatki za kolesa > Sprednji in zadnji nosilci za kolesa: Sprednji nosilci za kolo; Zadnji prtljažniki za kolesa; Nosilci za sedežne opore za kolo
ru: Спортивные товары > Активный отдых на открытом воздухе > Езда на велосипеде > Аксессуары для велосипедов > Передние и задние багажники для велосипедов: Передние багажники для велосипедов; Задние багажники для велосипедов; Багажники на подседельный штырь
vi: Dụng cụ thể thao > Giải trí ngoài trời > Đạp xe > Linh kiện xe đạp > Giá trước & sau xe đạp: Baga trước xe đạp; Baga sau xe đạp; Baga cọc yên xe đạp
en: Sporting Goods > Outdoor Recreation > Cycling > Bicycle Accessories > Bicycle Front & Rear Racks: Bicycle Front Racks; Bicycle Rear Racks; Bicycle Seatpost Racks
zh-TW: 體育用品 > 室外休閒 > 單車 > 自行車配件 > 自行車前後貨架: 自行車前貨架; 自行車後貨架; 自行車座管貨架
el: Αθλητικά είδη > Υπαίθριες δραστηριότητες αναψυχής > Ποδηλασία > Αξεσουάρ ποδηλάτου > Μπροστινές και οπίσθιες σχάρες ποδηλάτων: Εμπρόσθιες σχάρες ποδηλάτου; Οπίσθιες σχάρες ποδηλάτου; Σχάρες για παλουκόσελο ποδηλάτου
ja: スポーツ用品 > 屋外レクリエーション > サイクリング > 自転車関連用品 > 自転車荷台: 自転車用フロントキャリア; 自転車用リアキャリア; 自転車用シートポストラック
zh-CN: 体育用品 > 户外休闲 > 自行车用品 > 自行车配件 > 自行车前置/后置货架: 自行车前货架; 自行车后货架; 自行车座管货架
hr-HR: Sportska oprema > Rekreacija na otvorenom > Biciklizam > Pribor za bicikle > Prednji i stražnji nosači za bicikle: Prednji nosači za bicikl; Stražnji stalci za bicikl; Nosači za cijev za sjedalo bicikla
fr: Équipements sportifs > Loisirs de plein air > Vélo > Accessoires de cyclisme > Porte-bagages de vélo: Porte-bagages avant de vélo; Porte-bagages arrière de vélo; Porte-bagages sur tige de selle de vélo